臺灣士林地方法院刑事判決　　　　　　　　　　　　　八十九年度重訴字第一七號
　　公　訴　人　臺灣士林地方法院檢察署檢察官
　　被　　　告　乙○○
　　　　　　　　方文君　律師
右列被告因違反毒品危害防制條例等案件，經檢察官提起公訴（八十九年度偵字第八
一五三號），本院判決如左：
    主  文
乙○○無罪。
    理  由
一、公訴意旨略以：乙○○前因違反麻醉藥品管理條例案件，經基隆地方法院判處有
    期徒刑三月確定，並於八十七年五月五日執行完畢。詎仍不知悔改，於八十九年
    八月三十一日某時許，基於運輸第二級毒品安非他命之故意，在基隆市○○路十
    八號之「尊龍客運站」購買次日（即九月一日）凌晨六時許至高雄之車票一張，
    即於九月一日凌晨五時許，至前揭「尊龍客運基隆站」，搭乘由不知情之辛○○
    駕駛小巴士轉乘至台北，於同日凌晨五時三十分許，抵達位於台北市○○區○○
    路一段六八號之「尊龍客運台北站」，即由不詳人士，將內裝有二十二包第二級
    毒品安非他命（實際淨重二十一點九公斤）及男性襯衫一件之藍色旅行箱一只交
    其持有，欲將前揭安非他命以搭乘六時正之「尊龍巴士」運輸至高雄，嗣於同日
    凌晨五時四十八分許，經警巡邏至前揭「尊龍客運台北站」，發覺可疑盤查而當
    場查獲，並扣得內裝有二十一點九公斤安非他命及男性襯衫一件（已滅失）之藍
    色旅行箱一只及尊龍客運至高雄站之車票一紙，因認被告涉有毒品危害防制條例
    第四條第二項、第五項之運輸毒品未遂罪嫌云云。
二、按犯罪事實應依證據認定之，無證據不得推定其犯罪事實；又不能證明被告犯罪
    者，應諭知無罪之判決，刑事訴訟法第一百五十四條及第三百零一條第一項分別
    定有明文。又認定犯罪事實所憑之證據，雖不以直接證據為限，間接證據亦包括
    在內，然無論直接或間接證據，其訴訟上之證明，須於通常一般之人均不致於有
    所懷疑，而得確信其為真實之程度者，始得據之為有罪之認定，倘其證明尚未達
    此一程度，而有合理性懷疑之存在時，而為無罪判決時，亦不得據指其違法，最
    高法院七十六年台上字第四九八六號著有判例。再事實審法院對於證據之取捨，
    依法雖有自由判斷之權，然積極證據不足證明犯罪事實，被告否認事實所持之抗
    辯或反證縱屬虛偽或不能成立，仍不能以此資為積極證據應予採信之理由，而遽
    為有罪之認定，最高法院三十年上字第一八三一號、第四八二號亦著有判例。
三、訊據被告乙○○，固坦承上開時、地經警查獲其附近有一只藍色行李箱之事實，
    惟堅決否認涉有上開運輸毒品未遂罪嫌，辯稱：伊於八十九年九月一日凌晨先在
    「尊龍客運基隆站」（應係尊榮旅行社有限公司基隆辦事處，以下簡稱「尊龍客
    運基隆站」）購買當日六時到高雄之車票打算到高雄找一位叫「雪子」的女友，
    即於當日凌晨約五時十分搭乘尊龍客運之接駁車至「尊龍客運承德站」（應係尊
    榮旅行社有限公司承德站，以下簡稱「尊龍客運承德站」），約於五時四十分抵
    達「尊龍客運承德站」，因為車子還沒有來，伊就先在車站外的紅磚道抽煙等車
    ，約幾分鐘後就有一名女子過來請伊幫忙看一下行李，伊有告訴該名女子伊等一
    下就要坐車去高雄，但該名女子說她等一下就會回來，之後她就往伊左邊方向離
    去，當時該藍色行李箱離伊有段距離，伊都沒有去碰，之後有二名警察來臨檢，
    伊有告訴警察行李是那名女子寄放的，但警察不信，打開行李箱後發現行裡面有
    二件女用的衣服及安非他命，因為其中一件米白襯衫袖口有車花紋、另一件米白
    毛線衣因為款式的關係，所以伊認為是女用襯衫，並非男襯衫，但這些東西並非
    伊所有。至於警察在伊身上查獲的行動電話雖為伊所有，但伊的電話號碼為00
    00000000號，並非電話內之晶片號碼000000000號，伊想可能
    是吃中元普渡時，電話被朋友借去打，朋友怕電話費算伊的，將電話晶片對換，
    之後忘記把電話晶片換回去，所以查獲時伊的行動電話內才有別人的電話晶片，
    此電話晶片與伊無關等語。公訴人認被告涉有上開罪嫌，無非以扣案藍色行李箱
    內裝二十二包之安非他命、有男性襯衫一件，及祕密證人甲１、查獲員警丁○○
    、庚○○、承辦員警丙○之證述，檢察官之現場履勘筆錄、現場圖各一紙、現場
    照片數紙、被告所有尊龍客運至高雄之車票一紙等為證。惟查：
（一）被告於八十九年九月一日凌晨五時四十八分許，在「尊龍客運承德站」為台北
      市政府警察局保安警察大隊（下稱保安大隊）巡邏員警庚○○、丁○○臨檢時
      ，在其旁邊查獲藍色行李箱一只，經員警庚○○當場打開該只行李箱，發現內
      有以塑膠袋包裝之白色結晶體二十二包及襯衫，嗣將該白色結晶體二十二包送
      內政部警政署刑事警察局（下簡稱刑事警察局）鑑定結果，證實確為第二級毒
      品安非他命無訛，有該局八十九年九月二十八日刑鑑字第一二九０六七號鑑驗
      通知書一紙附卷可稽。然就所查扣之具體證物，即藍色行李箱、二十二包毒品
      安非他命及襯衫，是否有相關跡證足以證明與被告有直接關係？
    １、二十二包安非他命部分：員警庚○○、丁○○當場查獲上開內裝安非他命之
        藍色行李箱送回警局後，由該保安大隊員警丙○負責處理，但當時為開記者
        會，並未立即採取指紋，即拿去會場擺放等情，業據證人丙○證於本院調查
        中證述明確（見本院卷貳第二一七頁、第二二０頁），翌日員警始在包裝上
        開安非他命之塑膠袋上採取指紋，之後送台北市政府刑事警察局鑑定，鑑定
        結果為：送鑑可資比對指紋四枚，排除嫌疑犯乙○○指紋後，輸入電腦比對
        結果未發現相符者，其餘指紋因特徵點不足無法比對，此有該局八十九年九
        月五日北市鑑字第８９０２１０號證物送驗紀錄表、八十九年九月二十二日
        （八九）刑紋字第１４１０８８號鑑驗書影本各一紙附卷可稽。
    ２、藍色行李箱部分：員警查扣該藍色行李箱時，亦未立即在該行李箱上採取指
        紋送指紋鑑定，即隨案移送至台灣士林地方法院檢察署，嗣至八十九年十月
        九日經由檢察官交承辦員警帶回，始於八十九年十月十一日送台北市政府警
        察局刑事鑑識中心作指紋鑑定，依該中心函覆結果為「未採獲可比對指紋」
        ，有該中心八十九年十月十一日嘉字第８９６２５０７９０２號刑事案件採
        驗紀錄表一份在卷供參。
    ３、襯衫部分：
      甲、公訴人認上開藍色行李箱內之衣物為一件男性襯衫，所憑依據為證人即承
          辦員警庚○○、丁○○、丙○之證詞，庚○○於偵查中證稱：「（衣服樣
          式）是白色衣服，有鈕扣長袖襯衫，看起來是男性襯衫，是舊的。」、陳
          怡碩證稱：「打開行李箱後，找到一件似白色舊襯衫及安非他命，．．．
          我把舊襯衫拿起來往胡某身上比對，襯衫尺寸與他身材近似，是一件男性
          襯衫。」（均見偵查卷第九十四頁背面、第九十五頁背面），丙○證稱：
          「（問：九月一日查獲乙○○二十二公斤移送進所是否你在處理？）是。
          我是當天值班人員。（問：移送進去證物如何？）行李箱內有安非他命二
          十二包，一件白色襯衫，白色襯衫是覆蓋在安非他命上面，是一件男性襯
          衫，可以打領帶的，一看就是男性襯衫。（問：襯衫如何處理？）拿到後
          有在乙○○身上比對，結果與他的身材近似，後來就把襯衫放在旁邊，因
          為當時心想重要的是安非他命，就沒有注意到襯衫，疏忽之下，沒有把襯
          衫放回旅行箱，後來再去找襯衫時，就不知何人把它整理處理掉了。（問
          ：襯衫是否再設法找尋？）有，但找不到了。」（見偵查卷第一一七頁）
          等語。即丁○○於本院調查中依然證稱：「（問：箱子內放什麼東西？）
          安非他命壹包、壹包的，放的很整齊，還有一件男性穿著的白色襯衫。（
          問：你為何知道那是男性穿著的襯衫？）當場我有把襯衫拿起來，往他身
          上比，跟他身材大小一樣，所以我知道是男性襯衫。」（見本院卷貳第一
          三九頁、第一四０頁），丙○於本院調查中亦證稱：「我看到行李箱內有
          一件白色的襯衫，是類似穿西裝要打領帶的襯衫，襯衫不知被誰拿出來，
          我並沒有特別去處理它，結果事後發現不見了。」（見本院卷貳第二一七
          頁）。依上開承辦員警所證，查獲衣物既為男性襯衫，且與被告身材比對
          結果相符，則此重要證物理應嚴加保管，供事後調查、鑑定之用才是，然
          卻於移送台灣士林地方法院檢察署前即遺失，致無法提出供本院勘驗、比
          對。
      Ｂ、又本件因所查獲之安非他命數量甚鉅，故查獲當日媒體亦有報導，依卷附
          八十九年九月一日中時晚報有關於報導本案查獲經過之剪報影本，其中關
          於襯衫部分，係記載：「用兩件女用襯衫遮住大批安非他命」。經本院傳
          喚負責撰寫該篇報導及拍攝乙○○照片之中時晚報文字記者戊○○、攝影
          記者己○○，詰問有關於記載「兩件女用襯衫」之詳情時，渠二人到庭或
          證稱無印象，或證稱並未親眼看到等語，戊○○證稱：「（問：當時你去
          警局時，有無看到報載內容所寫的安非他命及襯衫？）有，是放在角落，
          我看到壹包壹包的東西及一只皮箱，這個部分我有印象，但衣服的部分，
          我不太有印象，因為有時我們問問同行的就走了。（問：是否能記得你記
          載女用襯衫的情形如何？）我沒有印象。（你寫的這些報導有無採訪查獲
    的警員？）我大部分都是問同行。（問：你寫這份報導時，是否未採訪陳
          怡碩、庚○○？）我不認識他們。」、己○○證稱：「（問：你去現場時
          有無看到毒品或是相關東西？或是被告在做什麼？）我去的時候沒有看到
          毒品，只看到被告坐在那裡，我也不知道當時他在做什麼。（問：有無看
          到與毒品有關的皮箱或是襯衫等？）都沒有。」（均見本院卷貳第二二一
          頁至二二四頁），此篇報紙之登載，固然因編纂之記者非親自所見所聞而
          不具有證據能力，但該篇報導之內容恰與被告所辯情節相符，而證人丙○
          於本院調查中並證稱「（問：你如何確定那件襯衫是男用襯衫？）女生也
          有可能會穿這種襯衫。」（見本院卷貳第二二０頁），是所查扣之襯衫究
          係一件或二件，女用或男用即不無疑義，而查獲之襯衫既已滅失無從勘驗
          、比對，而該襯衫之數量、男用或女用已有所疑，是自無法將此無法查證
          之不利益歸於被告，遽認所查獲之衣物係一件男用襯衫。
  ４、綜上，就所查扣之具體物證部分，或因未及時採證致喪失採證良機，或因未妥
      善保管遺失重要證物致無從比對或鑑定，然所查驗之結果，均無法證明與被告
      有直接關係。
（二）祕密證人甲１部分：
    １、被告應係於八十九年九月一日凌晨至「尊龍客運基隆站」購買當日六時至高
        雄之車票，並於五時十分許從基隆搭乘尊龍客運之接駁車，於當日凌晨五時
        四十分許抵達「尊龍客運台北站」，此經「尊龍客運基隆站」之站務詹文清
        於警詢中證稱：「（該張票）應該是今（一）日五時五分許賣出的，因台北
        站通知我發加班車，而此乘客剛好這個時候來，我叫他快去買票好發車，（
        該班）乘坐兩個人。」（見偵查卷第十六頁面），另司機辛○○經警詢問時
        係證稱：「該人（指乙○○）應該是搭我於今日（一）日五時十分自基隆至
        台北所駕駛之車輛，約於五時四十分許抵達台北市○○路○段萬泰銀行前。
        」、「（問：你對你所駕駛五時十分許基隆至台北車輛內之乘客有無乙○○
        搭乘你車？）稍微有印象，不過以我公司所售之車票票號００４０３９號應
        是搭乘右述時段我所駕駛車輛至台北的。」（見偵查卷第十八頁背面），並
        有查扣被告持有六時到高雄之尊龍客運車票一紙可資佐證。是被告係於八十
        九年九月一日凌晨五時四十分許抵達「尊龍客運承德站」，於該站待不到十
        分鐘，即於凌晨五時四十八分許為員警庚○○、丁○○查獲，此節應堪可認
        定。
    ２、公訴人認祕密證人甲１之證述，亦可證明上開安非他命確為被告所持有。然
        祕密證人甲１對於被告何時抵達「尊龍客運承德站」之時間前後所證不一，
        且與本院前開認定之結果不同，其歷次證述如下：
      甲、甲１於九十年九月一日上午七時二十分經警詢問時，係證稱：「警方尚未
          查獲該人（乙○○）時，我約在五時十分看到他（乙○○）站在承德路一
          段六十八號（尊龍國民旅遊公司）前之紅磚人行道一棵路樹下，而腳下慢
          車道上放著深藍色手拉行李箱壹只靠著紅磚人行道感覺上在等車。」（見
          偵查卷第十四頁背面）。
      Ｂ、於八十九年九月九日偵訊中係證稱：「（問：九月一日凌晨五時四十八分
          ，你人在何處？目擊何事？）我站在尊龍客運承德路一段六十六、六十八
          號處門口，我五點左右就站在那裡，我看到一個人站在距我位置約十公尺
          處，我約在凌晨五點二十分即看到他，我是在六十四號到六十八號間走動
          ，沒有離開此範圍，我不太清楚他從何處來，只是五時二十分時即見到這
          個人。我還看他旁邊有個行李。我在那邊走動時一直看到他，他在那邊等
          車，約有二十分鐘，到五時四十分時他還是站在那裡，直到五時四十分以
          後，警方已在盤查他，我看他時都沒有和人交談，在我判斷他身旁的行李
          是他的。」、「我看到他時，他就一直站在那裡等車。」（見偵查卷第四
          十八頁、第四十九頁）。
      Ｃ、於八十九年十月二十六日偵訊筆錄時係證稱：「（問：乙○○何時下車？
          ）我無法確定，但在警員來盤查前，約在五點半時我就看到他了，我看他
          後沒隔多久，他就被盤查了。」（見偵查卷第一一六頁背面）。
      Ｄ、於九十年九月五日本院調查中證稱：「（問：你是否記得臨檢前，何時看
          到路人在那個地方出現？）我看到他的時間大概是五點一、二十分前，我
          看到他一次。」、「（問：你在警察局證述及在檢察官證述時，對於你看
          到這名男子的時間點有點出入，且在檢察官最後一次傳你時也有特別問你
          ，你看到他的時間點，現在你是否能確定你在警訊或偵查中所述的時間點
          哪個比較正確？）我只能大概確定是五點多的時候，因為我沒有一直看著
          錶。我看到警察來的時候，大概是快六點，應該是在五點四十幾分的時候
          。」「（問：你是否有看到他下車？）沒有看到。」、「（問：你在檢察
          官那裡說，你看到他在那裡等車，等了約二十幾分鐘，是否如此？大概吧
          ，我印象中大概有二、三十分鐘。（問：你為何能確定有二、三十分鐘？
          ）因為我們公司大概二十分鐘發一班車，我記得我們公司一班車開走後，
          他人就在那裡等，直到下班車還沒來前，警察就來了，這是我的記憶。我
          說開走的那班車是開往哪裡，我不記得了，因為我們公司有五條路線。（
          問：在那一天從台北開往高雄的班車，是何時發車？六點有一班車，前一
          班應該是五點四十分或五點半，原則上是二十至三十分發一班車。（問：
          你在八十九年九月一日警訊筆錄說，你大概在五點十分看到這個人，你是
          如何確定是五點十分？）因為五點的車全部都走了，當時大概是五點五分
          或十分。我當時在附近服務客人。（問：你為何能確定是五點十分？）我
          不能確定是五點十分，只能確定五點多。（問：五點、五點半、六點是否
          都有一班車開往高雄？是的。（問：你是否能確定那個人是五點或五點半
          就來了？）我不能確定是幾點，但能確定是五點那個階段。（問：你在八
          十九年九月九日檢察官訊問時，你說大概在五點二十分就看到這個人，還
          說看到他旁邊有個行李，他在那裡等車約有二十分鐘，你當時如何確定這
          個時間？）我只能說那段時間，我在為客人服務，有看到他，但現在時間
          經過太久，我不能確定。（問：你當初會說幾點幾分看到這個人，是否是
          以發車的時間來推定看到這個人的時間？）我只能以發車的時間來推算。
          （問：發車的時間到你看到這個人的時間約多久？）大概不會太久，約二
          、三十分鐘左右。（問：對於你說發出那班車的時間，你是否能確定？）
          不能確定，我只能確定是五點鐘以後，那班車發車後，我才看到他的。」
          （見本院卷貳第二五九頁至第二六六頁）。
    ３、依祕密證人甲１於本院調查中所陳，其證述看到被告之時間，係以發車時間
        來推算，則其歷次陳述不一，或因記憶有誤，或因推算有誤差，或其他原因
        ，然不論如何，其前後不一之證述，顯有嚴重瑕疵，自無法遽採為不利於被
        告之證據。
（三）扣案藍色行李箱，是否被告自基隆坐尊龍客運接駁車帶到「尊龍客運承德站」
      ？
    １、所查扣之安非他命多達二十二包，總淨重達二十一點九公斤，重量非輕，即
        證人庚○○亦證稱：該行李箱很重，伊無法一隻手拿起來，且行李箱重心不
        穩，如果一轉彎，它就會倒下去等語（見本院卷貳第一三三頁），應可認該
        行李箱不論提、拉，均非可輕易為之。
    ２、另司機辛○○在被告查獲當日之下午三時三十分許，於警詢中證稱：「（問
        ：就你印象中，該人搭乘你車輛時有無攜帶物品或行李箱？）時間過太久了
        ，我想不起來。」、「（問：就你印象中你於八十九年九月一日五時十分駕
        駛基隆往台北之車輛內是否曾見過警方提供你指認之藍色旅行箱？）不清楚
        。」（見偵查卷第十八頁背面、第十九頁），辛○○於本院調查中並證稱：
        「（問：接駁車有無放行李的地方？）一般行李可以，要看什麼行李，我們
        車是Ｔ四，後車門打開，行李可以放在車後面那一排。（問：剛剛法官提示
        的行李箱如果要放置的話，是客人自己要拿上車還是你會幫客人放？）通常
        如果是老人或女子，我們會幫他拿，但男子就不會。（問：是否還記得你發
        車前有無幫客人拿行李？）不記得了。」，又稱：「（問：Ｔ四後行李箱要
        打開時，是否要通知你才能打開？）是的。（問：如果有客人要放行李，即
        使他是男生不用你幫他拿，你是否也會知道那裡有放行李？）是的。」、「
        （問：如果客人拿著像照片上的行李箱，有無他不放到最後的那一排，而隨
        身放在她的座位旁？）有可能，但要看客人多少而定，如果客人多的話，行
        李箱放在座位那裡會占到位置，但是人少的話，還是可以放的。」（見本院
        卷貳第二二七頁至第二三０頁）。可見辛○○於被告被查獲當日下午經警詢
        問時，即對於被告是否有攜帶上開行李箱毫無印象，而該班接駁車乘客僅有
        二人，已如前述，則以該行李箱之重量、該接駁車行李放置之位置及乘客之
        稀少等情觀之，若被告提拉此甚重且體形不小之行李箱上車，司機理應有些
        許印象，然辛○○卻毫無印象，則該藍色行李箱應非被告自基隆所攜帶至「
        尊龍客運承德站」。
    ３、經本院向尊榮旅行社有限公司調取該公司之「尊龍客運基隆站」、「尊龍客
        運承德站」分別於八十九年九月一日凌晨四時至六許、五時至七時之監視錄
        影帶，以查明被告當天在車站之情狀，該公司函覆錄影監視帶僅保存一週即
        重複使用，目前並不存在，有該公司陳報狀及尊龍汽車客運股份有限公司九
        十年三月二十一日尊客業字第九００二二號函各一份在卷可參，另本院向位
        於台北市○○路○段七十號之萬泰商業銀行建成分行調取該銀行於八十九年
        九月一日凌晨五時至七時之外部監視錄影帶一捲，並於九十一年一月二十五
        日進行勘驗，勘驗內容為：錄影帶內容播放時間自八十九年九月一日五時整
        開始，內容尚稱清晰，經過走廊及紅磚道之行人均清晰可見，可見走廊上陸
        續有行人通過，依該錄影帶拍攝之角度，走廊上有二棵樹盆栽及柱子，紅磚
        道外之路邊，均停有車輛，紅磚道外之路邊拍攝因距離較遠較不清楚，但自
        五時四十分、五時五十分以慢速播放，亦未能清楚發現停車外之路邊有行人
        走過，偶有較快之物體及車輛經過，但該不易辯識之物體速度甚快，並非行
        人。勘驗錄影帶時間自五時四十九分餘秒起，即跳錄監視畫面，自六時零一
        分起，始繼續拍攝。此有本院刑事勘驗筆錄在卷可參，被告並稱錄影帶中未
        見其所指之女子等語，而庚○○於本院調查中證稱：「（問：你們從士林往
        承德路方向開時，這個路段有無巷弄或巷道？）有」。（問：你們盤查被告
        的地點跟你們剛過來的路口約有多遠？）承德路往火車站方向會經過南京西
        路、長安西路，我們到尊龍客運站前，還有壹個巷道。（問：依現場看，除
        了有紅磚道外，是否還有騎樓？）是的。（問：有無可能有人走在騎樓內，
        你們沒有注意到？）那裡還可以看得到，但騎樓有柱子，如果他有意要躲警
        車，我們就可能看不到。」（均見本院卷貳第一三三頁、第一三四頁）、丁○○證稱：「（問；你去找時，路上是否有其他的巷道？）應該有壹個小小
        的巷子。」（見本院卷貳第一四一頁），是自該錄影帶中雖未能見被告所指
        交付藍色行李箱之人，然上開錄影帶因受限於拍攝角度（係自動提款機之監
        視錄影帶）及有部分跳錄，加上該地區○○○巷道，亦不應排除確有不詳之
        人於「尊龍客運承德站」將上開藍色行李箱交給被告，且該人交付後於警方
        到達前即離去之可能性，即公訴意旨亦認定該藍色行李箱是不詳之人在「尊
        龍客運承德站」交付予被告。
（四）有無積極證據足以證明該不詳之人交付上開藍色行李箱予被告時，被告係基於
      「運輸」之犯意而收受？
        依前開理由（一）之說明，可見並無證據證明上開藍色行李箱及毒品與被告
        有直接關係，已如前述，而上開藍色行李箱在未被打開之前，依外觀並無法
        判斷內裝有安非他命毒品，在未拉提之前，亦不知其重量甚重。雖被告對於
        ：查獲當日其要搭乘尊龍客運到高雄找「雪子」，然其卻連「雪子」之真實
        姓名、電話、地址均不知道、且未帶任何行李即要去二、三天等辯解不合理
        ，及被告對於其持有之行動電話遭人對換電話晶片卻不知情乙節，亦有違常
        情，然並無積極之證據足以證明被告行動電話對換電話晶片之事與其後不詳
        人之交付毒品間有何直接關係，亦無證據證明該不詳之人交付上開藍色行李
        箱時，被告明知其內裝有安非他命，且其係基於運輸毒品之犯意而收受運送
        。是雖然被告之辯解不成立，然既無積極證據足以證明該毒品與被告有何直
        接關係，亦無積極證據足以證明被告係基於運輸毒品而為，自不得因其辯解
        不合理或虛偽，而遽論被告涉有運輸毒品罪嫌。
四、綜上觀之，查無其他積極證據足以證明被告確有運輸第二級毒品安非他命之情況
    下，依罪疑唯輕之原則，自不得遽論被告涉有此重罪。不能證明被告犯罪，揆諸
    首揭說明，爰為無罪之諭知。
據上論斷，應依刑事訴訟法第三百零一條第一項判決如主文。
本案經檢察官楊淑芬到庭執行職務。
中      華      民      國      九十一    年      五      月    二十三 日
                                  臺灣士林地方法院刑事第四庭
                                      審判長法官
                                          法官
                                          法官
右正本證明與原本無異。
如不服本判決，應於判決送達後十日內，向本院提出上訴狀。
                                          書記官
中      華      民      國                  年              月        日
